【裁判字號】    97,易,658
【裁判日期】    971126
【裁判案由】    竊盜
【裁判全文】
臺灣嘉義地方法院刑事判決               97年度易字第658號
公  訴  人  臺灣嘉義地方法院檢察署檢察官
被      告  辛○○
上列被告因竊盜等案件，經檢察官提起公訴（97年度偵字第6524
、6943、6957、7196號），被告於本院行準備程序時就被訴事實
為有罪之陳述，經本院合議庭裁定由受命法官改依簡式審判程序
審理，判決如下：
    主  文
辛○○犯如附表所示之罪，各量處如附表所示之刑，應執行有期
徒刑壹年貳月。緩刑肆年。
    犯 罪 事 實
一、辛○○意圖為自己不法之所有，先後於附表所示之時間、地
    點，為附表所列之竊盜行為。嗣因己○○發現失竊情事報警
    處理，循線查悉上情，並於民國97年8月28日下午6時20分許
    ，依法搜索辛○○位於雲林縣四湖鄉箔東村22鄰箔子寮199
    號之住處，扣得其所竊取電腦遊戲軟體光碟之外包裝2只。
二、案經己○○訴由嘉義市政府警察局第二分局報告嘉義地方法
    院檢察署檢察官偵查起訴。
    理  由
一、本件係經被告辛○○於準備程序當庭表示認罪，而經本院裁
    定以簡式審判程序加以審理，則依據刑事訴訟法第273條之2
    、同法第159條第2項之規定，不適用傳聞法則有關限制證據
    能力之相關規定，合先敘明。
二、上開犯罪事實迭據被告辛○○於警詢、偵訊、及審理時坦承
    不諱，核與告訴人己○○之指述，及證人戊○○、丁○○、
    乙○○、壬○○、子○○、癸○○、庚○○、甲○○、丙○
    ○警詢中之證詞相符，並有指認照片3張、指認犯罪嫌疑人
    紀錄表6紙、查獲照片6張及監視器錄影翻拍照片22張在卷可
    稽，復有扣案之扣案電腦遊戲軟體光碟空盒2只為證，足認
    被告自白與事實相符。本案事證明確，被告犯行堪予認定，
    應予依法論科。
三、核被告所為，係犯刑法第320條第1項之普通竊盜罪。所為上
    開各起竊盜犯行，犯意個別，行為互殊，應予分論併罰。爰
    審酌被告不思循正當途徑賺取財物，竟意圖竊取財物，於善
    良風俗、社會治安均有不利影響，然犯後坦承犯行，態度良
    好，且已分別與告訴人及所有被害人達成和解，彌補渠等之
    損害，有和解書8份在卷可稽，及手段、目的等一切情狀，
    分別量處如主文所示之刑。
四、查被告前未曾因故意犯罪受有期徒刑以上刑之宣告此有臺
    灣高等法院被告前案紀錄表1份在卷可參，其因一時思慮，
    誤罹刑章，事後已坦承犯行，並與告訴人及所有被害人達成
    和解，彌補被害人損害，獲得告訴人原諒，有和解書8份附
    卷可稽（見本院卷第33至40頁），另被告並向財團法人臺灣
    兒童暨家庭扶助基金會捐款新臺幣2萬元及該基金會嘉義分
    事務所之收據1份在卷可按，足認被告深具悔意，經此偵、
    審教訓，應知警惕而無再犯之虞，本院認其所受宣告之刑，
    以暫不執行為適當，爰併諭知緩刑4年，以啟自新。至扣案
    之電腦遊戲軟體光碟之外包裝2只，雖為被告所竊得之物，
    然非被告所有，爰不為沒收之諭知。
據上論斷，應依刑事訴訟法第273條之1第1項、第299條第1項前
段，刑法第320條第1項、第51條第5款、第74條第1項第1款，刑
法施行法第1條之1第1項、第2項前段，判決如主文。
本案經檢察官王輝興到庭執行職務。
中    華    民    國    97    年    11    月    26    日
                  刑事第五庭    法  官  啟夫
以上正本證明與原本無異。
如不服本判決應於收受判決後10日內向本院提出上訴書狀，並應
敘述具體理由；其未敘述上訴理由者，應於上訴期間屆滿後20日
內向本院補提理由書（均須按他造當事人之人數附繕本）「切勿
逕送上級法院」。告訴人或被害人如對於本判決不服者，應具備
理由請求檢察官上訴，其上訴期間之計算係以檢察官收受判決正
本之日期為準。
中    華    民    國    97    年    11    月    26    日
                                書記官  侯麗茹
附錄本判決論罪法條：
刑法第320條：
意圖為自己或第三人不法之所有，而竊取他人之動產者，為竊盜
罪，處五年以下有期徒刑、拘役或五百元以下罰金。
意圖為自己或第三人不法之利益，而竊佔他人之不動產者，依前
項之規定處斷。
前二項之未遂犯罰之。
附表：
┌──┬─────┬─────┬──────┬─────┬─────┐
│編號│時間      │地點      │徒手竊取之電│被害人    │主文及刑期│
│    │          │          │腦遊戲軟體光│          │          │
│    │          │          │碟數量      │          │          │
├──┼─────┼─────┼──────┼─────┼─────┤
│1   │97年7月間 │嘉義市八德│3片         │戊○○    │犯竊盜罪，│
│    │某日      │路73 號   │            │          │處有期徒刑│
│    │          │          │            │          │貳月      │
├──┼─────┼─────┼──────┼─────┼─────┤
│2   │97年7月4日│嘉義市博愛│3片         │丁○○    │犯竊盜罪，│
│    │中午12時許│路2段2號  │            │          │處有期徒刑│
│    │          │          │            │          │貳月      │
├──┼─────┼─────┼──────┼─────┼─────┤
│3   │97年7月24 │嘉義市忠孝│2片         │乙○○    │犯竊盜罪，│
│    │日下午3時 │路650號   │            │          │處有期徒刑│
│    │32分許    │          │            │          │貳月      │
│    │          │          │            │          │          │
├──┼─────┼─────┼──────┼─────┼─────┤
│4   │97年8月9日│嘉義縣水上│4片         │壬○○    │犯竊盜罪，│
│    │下午3時47 │鄉○○路  │            │          │處有期徒  │
│    │分許      │380號     │            │          │貳月      │
├──┼─────┼─────┼──────┼─────┼─────┤
│5   │97年8月9日│嘉義市八德│6片         │子○○    │犯竊盜罪，│
│    │下午5時18 │路240號   │            │          │處有期徒刑│
│    │分許      │          │            │          │月      │
├──┼─────┼─────┼──────┼─────┼─────┤
│6   │97年8月21 │嘉義市大雅│3片         │癸○○    │犯竊盜罪，│
│    │日上午9時 │路2段407號│            │          │處有期徒刑│
│    │23分許    │          │            │          │貳月      │
├──┼─────┼─────┼──────┼─────┼─────┤
│7   │97年8月21 │嘉義市芳安│4片         │庚○○    │犯竊盜罪，│
│    │日中午12時│路1號     │            │          │處有期徒刑│
│    │許        │          │            │          │貳月      │
├──┼─────┼─────┼──────┼─────┼─────┤
│8   │97年8月23 │嘉義縣太保│1片         │甲○○    │犯竊盜罪，│
│    │日下午4時 │市○○路2 │            │          │處有期徒刑│
│    │許        │段511號   │            │          │貳月      │
├──┼─────┼─────┼──────┼─────┼─────┤
│9   │97年8月23 │嘉義縣太保│1片         │丙○○    │犯竊盜罪，│
│    │日下午4時 │市○○路2 │            │          │處有期徒刑│
│    │30分許    │段91之1號 │            │          │貳月      │
├──┼─────┼─────┼──────┼─────┼─────┤
│10  │97年8月23 │嘉義市林森│4片         │己○○    │犯竊盜罪，│
│    │日下午6時 │東路288號1│            │          │處有期徒刑│
│    │27分許    │樓        │            │          │貳月      │
└──┴─────┴─────┴──────┴─────┴─────┘


司法院資訊處製作；財團法人民間司法改革基金會備份。
